臺灣高等法院高雄分院民事裁定　　　　　 96年度抗字第321號
抗　告　人　甲○○
上列抗告人與相對人乙○○等間返還擔保金事件，對於中華民國
96年8 月28日臺灣高雄地方法院96年度審聲字第857 號第一審裁
定，提起抗告，本院裁定如下：
    主  文
抗告駁回。
抗告訴訟費用由抗告人負擔。
    理  由
一、本件相對人乙○○及相對人楊林  、丁○、丙○○之被繼承
    人楊海（93年8 月3 日死亡），前聲請原法院以88年度聲字
    第296 號民事裁定，准相對人提供擔保新台幣（下同）90,0
    00元後，該院87年度執字第33611 號強制執行事件程序，於
    同院88年度雄簡字第852 號事件確定前，暫予停止。相對人
    並以原法院88年度存字第1999號提存事件提存90,000元在案
    。嗣該原法院88年度雄簡字第852 號事件，改分案為89年度
    訴字第173 號事件，於89年1 月7 日經原法院裁定駁回原告
    之訴確定。相對人聲請原法院以96年度審聲字第19號裁定定
    20日期間命抗告人行使權利。（該裁定及本件原裁定均將89
    年度訴字第173 號裁定誤載為89年度訴字第179 號）。該裁
    定於96年6 月1 日送達。抗告人未依法行使權利。相對人向
    原法院聲請返還其所提存之擔保金，原法院予以准許，抗告
    人抗告到院。
二、按「訴訟終結後，供擔保人證明已定20日以上期間催告受擔
    保利益人行使權利而未行使者，法院應依供擔保人之聲請，
    以裁定命返還其提存物」，民事訴訟法第104 條第1 項第3
    款定有明文。本件上開相對人提存擔保金90,000元，停止強
    制執行程序之執行，於原法院88年度雄簡字第852 號事件（
    嗣改分案為89年度訴字第173 號）終結後，原法院以96年度
    審聲字第19號裁定定20日命行使權利，抗告人未為行使等事
    實，有提存書影本、原法院96年度審聲字第19號通知行使權
    利事件卷影本、原法院88年度聲字第296 號裁定影本等在卷
    可稽，並經本院調取原法院89年度訴字第173 號債務人執行
    異議事件卷，查明無訛。則原裁定准予返還擔保金，揆之上
    開法條，即無不合。
三、抗告意旨略以：抗告人與相對人間債權債務糾紛，前經原法
    院87年度執字第33611 號及90年度執字第40736 號執行事件
    予以執行，因債務人惡意隱匿財產，求償未果。計尚積欠主
    債務57,244元及利息、程序費用129 元及執行費用2,049 元
    。業經抗告人檢具相關書證向原法院民事執行處聲請續行執
    行在案，本件擔保金如返還，債務人必移轉藏匿，將求償無
    門，致應得債權再度受損等云云。經查所陳，乃其原債權未
    清償問題，核與本件乃停止執行損害問題無涉，抗告人此主
    張，未能改變其未依原法院96年度審聲字第19號裁定所命行
    使權利之事實。抗告意旨執此指摘原裁定不當，求為廢棄，
    為無理由，應予駁回。
據上論結，本件抗告為無理由，爰依民事訴訟法第495條之1第1
項、第449條第1項、第95條、第78條，裁定如主文。
中　　華　　民　　國　　96　　年　　11　　月　　8 　　日
                              民事第一庭
                                  審判長法官   尤三謀
                                  法      官   林健彥
                                  法      官   謝肅珍
以上正本證明與原本無異。
本件不得再抗告。
中　　華　　民　　國　　96　　年　　11　　月　　8 　　日
                                  書  記  官   張雲義
                                                    w
